臺灣基隆地方法院刑事裁定
111年度撤緩字第3號
聲  請  人  臺灣基隆地方檢察署檢察官
受  刑  人  楊天智



上列聲請人因受刑人犯妨害性自主案件，聲請撤銷緩刑之宣告（
111年度執聲字第22號），本院裁定如下： 
    主  文
甲○○之緩刑宣告撤銷。 
    理  由
一、聲請意旨略以：
(一)受刑人甲○○因犯妨害性自主案件，經本院於民國110年4月27
    日以110年度軍原侵訴字第1號判決判處有期徒刑1年8月、1
    年10月，應執行有期徒刑2年、緩刑5年，緩刑期間付保護管
    束，並應向檢察官指定之政府機關、政府機構、行政法人、
    社區或其他符合公益目的之機構或團體，提供60小時義務勞
    動及應依檢察官之指揮參加法治教育課程4場次，並禁止對
    被害人BA0000-A109024實施不法侵害之行為，緩刑期間自11
    0年5月26日起至115年5月25日止，於110年5月26日確定在案
    。
(二)詎受刑人即被告（下稱被告）於緩刑期前（110年3月13日）
    更犯不能安全駕駛動力交通工具罪，經臺灣屏東地方法院於
    110年12月7日以110年度原交簡字第286號判處有期徒刑4月
    確定；又本案經臺灣基隆地方檢察署於110年8月9日、9月7
    日依被告住、居所，分別傳喚被告到案執行緩刑所附負擔（
    法治教育、義務勞動等），被告未遵期報到，囑託基隆市警
    察局第三分局、屏東縣警察局枋寮分局訪視結果，被告其後
    亦未按期到案執行，此有臺灣基隆地方檢察署郵務送達回證
    、囑託查訪函暨回函等資料供參酌。核受刑人所為，已違反
    刑法第74條第2項（本院按：聲請書誤載為第1項）第5款、
    第8款之規定，而合於刑法第75條之1第1項第1、4款之撤銷
    緩刑宣告要件：又被告同時為受保護管束人，於保護管束期
    間內，未遵期向臺灣基隆地方檢察署（觀護人）報到，其行
    為亦合於保安處分執行法第74條之3（違反保安處分執行法
    第74條之2之規定）所定撤銷緩刑宣告之原因。是受刑人不
    知珍惜自新機會，於受緩刑宣告確定後，未遵期履行上開判
    決所附之緩刑條件，且於緩刑期前，犯不能安全駕駛動力交
    通工具罪，顯見其法治觀念淡薄，難認其有深切悔悟之心，
    從而，受刑人未因前所歷偵、審程序及罪刑宣告之教訓，而
    知所警惕，原宣告之緩刑顯已難收期預期效果，爰依刑事訴
    訟法第476條規定聲請撤銷等語。
二、按緩刑之宣告應撤銷者，由受刑人所在地或其最後住所地之
    地方法院（對應）檢察官聲請該法院裁定之，刑事訴訟法第
    476條定有明文。查本件受刑人甲○○戶籍及最後居所地均在
    本院轄區內之基隆市七堵區百五街，此有被告之「個人基本
    資料查詢結果」及「全戶戶籍資料（完整姓名）查詢結果」
    各1紙、屏東縣政府警察局枋寮分局110年9月16日18時20分
    之訪查紀錄表、性侵害加害人查訪表及基隆市警察局第三分
    局110年9月17日之保護管束訪表等資料在卷可稽，故本院就
    本案（撤緩案）自屬有管轄權，首先說明。
三、按「受緩刑之宣告而有下列情形之一，足認原宣告之緩刑難
    收其預期效果，而有執行刑罰之必要者，得撤銷其宣告：一
    、緩刑前因故意犯他罪，而在緩刑期內受6月以下有期徒刑
    、拘役或罰金之宣告確定者。二、緩刑期內因故意犯他罪，
    而在緩刑期內受6月以下有期徒刑、拘役或罰金之宣告確定
    者。三、緩刑期內因過失更犯罪，而在緩刑期內受有期徒刑
    之宣告確定者。四、違反刑法第74條第2項第1款至第8 款所
    定負擔情節重大者」，刑法第75條之1第1項定有明文。其立
    法意旨乃採取「裁量撤銷」主義，賦予法院撤銷與否之權限
    ，特於第1項規定實質要件為「足認原宣告之緩刑難收其預
    期效果，而有執行刑罰之必要」，供作審認之標準。再按緩
    刑宣告，得斟酌情形，命犯罪行為人「向指定之政府機關、
    政府機構、行政法人、社區或其他符合公益目的之機構或團
    體，提供40小時以上240時以下之義務勞務」或「預防再犯
    所為之必要命令」，刑法第74條第2項第5款、第8款亦分別
    定有明文。考其立法意旨略以：修正條文第74條第2 項增列
    法院於緩刑期間內，得命犯罪行為人於緩刑期內應遵守之事
    項（例如向被害人支付相當數額、向公庫支付一定之金額、
    接受精神、心理輔導、提供義務勞務或其他為預防再犯之事
    項），明定違反該條所定事項情節重大者，得撤銷其緩刑宣
    告，以期週延，且本條採用裁量撤銷主義，賦與法院撤銷與
    否之權限，實質要件即以「足認原宣告之緩刑難收其預期效
    果，而有執行刑罰之必要」，供作審認之標準。至於所謂「
    情節重大」，係指：受判決人顯有履行負擔之可能，而隱匿
    或處分其財產、故意不履行、無正當事由拒絕履行或顯有逃
    匿之虞等情事而言。準此，上揭「得」撤銷緩刑之情形，法
    官應依職權本於合目的性之裁量，妥適審酌被告於緩刑期間
    內違反應遵守事項之情節是否重大，是否已難收其預期之效
    果，而確有執行刑罰之必要。
四、經查：
(一)本件受刑人因妨害性自主案件，經本院於110年4月27日以11
    0年度軍原侵訴字第1號判決判處有期徒刑1年8月、1年10月
    ，應執行有期徒刑2年，緩刑5年，緩刑期間付保護管束，並
    應向檢察官指定之政府機關、政府機構、行政法人、社區或
    其他符合公益目的之機構或團體，提供60小時之義務勞務，
    及應依檢察官之指揮參加法治教育4場次；該案於110年5月2
    6日確定（下稱前案），其緩刑期間自110年5月26日起至115
    年5月25日止。該案判決並於110年5月5日送達受刑人住所地
    （亦即「基隆市○○區○○街00號4樓」之現居所地），由受刑
    人親自收受等情，有本院110年度軍原侵訴字第1號案卷（含
    臺灣基隆地方檢察署109年度軍調偵字第3號及109年度軍偵
    字第29號偵查卷宗、110年度執保字第28號、110年度執緩字
    第59號執行卷宗、111年度執聲字第22號執行卷宗）全卷可
    稽，堪認無誤。
(二)原判決法院為促使受刑人警惕，從中記取教訓，兼預防再犯
    ，而依刑法第74條第2項第5 款、第8款之規定，諭知被告緩
    刑期間交付保護管束，並「應向檢察官指定之政府機關（構
    ）、行政法人、社區或其他符合公益目的之機構或團體，提
    供60小時之義務勞務」，並為預防再犯，同時諭知受刑人應
    接受法治教育4場次，而為附條件之緩刑，此於該案判決內
    詳載。而該案於110年5月26日確定，業如前述，嗣判決確定
    後，由基隆地方檢察署檢察官分別於110年8月9日、同年9月
    7日多次傳喚其到案執行，上開執行傳票分別於110年7月22
    日、110年8月20日、8月24日，寄存送達受刑人前開住、居
    所所在之警察機關（基隆市警察局第三分局百福派出所、屏
    東縣警察局枋寮分局春日派出所），然受刑人屆期仍未到案
    等情，有臺灣基隆地方檢察署送達證書附卷可憑。聲請人乃
    囑託基隆市及屏東縣警察局分別於110年9月16日、17日查訪
    受刑人，受刑人仍無故未遵期到場，足認確屬「情節重大」
    ，且受刑人另於緩刑前犯不能安全駕駛動力交通工具罪，經
    臺灣屏東地方法院於110年12月7日以110年度原交簡字第286
    號判決判處徒刑確定（下稱後案），是受刑人有「故意」不
    履行之情形；顯見受刑人並未珍惜緩刑宣告之機會，其前案
    所受上揭緩刑之宣告，難收其預期效果，仍有執行刑罰之必
    要。從而聲請人之聲請，於法並無不合，應予准許。
五、爰依刑事訴訟法第476條，刑法第75條之1第1項第1款、第4
    款規定，裁定如主文。
中　　華　　民　　國　　111 　年　　2 　　月　　24　　日
　　　　　　　    刑事第四庭  法　官　李辛茹
以上正本證明與原本無異。　                             
對於本件裁定如有不服，應於收受送達後5日內，向本院提出抗
告書狀，敘述抗告之理由，抗告於臺灣高等法院。
中　　華　　民　　國　　111 　年　　2 　　月　　25　　日
                              書記官  陳彥端